臺灣臺北地方法院普通庭裁定　　　　　　96年度秩抗字第13號
抗　告　人
即被移送人　甲○　　35歲民.
　　　　　　　　　　出入境證統.
選任辯護人　王能幸律師
上列抗告人即被移送人甲○因違反社會秩序維護法案件，不服本
院臺北簡易庭中華民國九十六年五月二十一日裁定（九十六年北
秩字第三八八號），提起抗告，本院普通庭裁定如下：
    主  文
原裁定撤銷。
甲○不罰。
    理  由
一、按「意圖得利與人姦者，處三日以下拘留或新臺幣三萬元以
    下罰鍰」，社會秩序維護法第八十條第一項第一款固有明文
    ，惟「前項警察機關移請裁定之案件，該管簡易庭認為不應
    處罰或以不處拘留、勒令歇業、停止營業為適當者，得逕為
    不罰或其他處罰之裁定」，又「法院受理違反本法案件，除
    本法有規定者外，準用刑事訴訟法之規定」，社會秩序維護
    法第四十五條第二項、第九十二條亦有明文，而「犯罪事實
    應依證據認定之，無證據不得推定其犯罪事實」，刑事訴訟
    法第一百五十四條第二項規定甚明。
二、移送機關臺北市政府警察局中山分局以抗告人即被移送人甲
    ○於民國九十六年五月二日至同年月十七日期間，在臺北市
    中山區○○○路○段一○五巷十六號二樓意圖得利與男子姦
    ，於九十六年五月十八日二十三時許於臺北市中山區○○○
    路七二號「金皇冠視聽理容」經警查獲，依社會秩序維護法
    第四十五條第一項規定移送本院臺北簡易庭，經本院臺北簡
    易庭調查後，認抗告人確有違反社會秩序維護法第八十條第
    一項第一款之行為，以九十六年度北秩字第三八八號裁處抗
    告人拘留三日。
三、抗告意旨略以：抗告人係於九十六年六月十七日前往「金皇
    冠視聽理容」應徵美容師，經現場管理人乙○○面談錄取後
    ，於翌日（十八日）前往該處從事剪髮、按摩等一般理容工
    作，並無從事何色情交易，警方雖於九十六年五月十八日晚
    間在臺北市中山區○○○路○段一○五巷十六號二樓二○一
    室、二○五室查獲「金皇冠視聽理容」小姐丁○○、戊○○
    與男客從事性交易，惟此與抗告人無關，警方前往臺北市中
    山區○○○路七二號「金皇冠視聽理容」實施搜索時，抗告
    人正在三樓休息室觀看電視，乙○○、丙○○於警詢中指稱
    抗告人係應召小姐，顯係誤認，況乙○○、丙○○於警詢中
    亦未明確指證抗告人係於何時、何地與男客從事性交易，自
    不得僅以乙○○、丙○○於警詢中所為上揭指述認定抗告人
    有與男客從事性交易，原裁定所指抗告人於九十六年五月二
    日至同年月十七日間在臺北市中山區○○○路○段一○五巷
    十六號二樓意圖得利與人姦，並非事實，為此提出抗告，請
    求撤銷原裁定。
四、移送機關認抗告人有上揭意圖得利與人姦之違反社會秩序行
    為，無非係以抗告人於九十六年五月十八日二十三時許在臺
    北市中山區○○○路七二號「金皇冠視聽理容」為警查獲，
    而「金皇冠視聽理容」現場管理人乙○○、會計小姐丙○○
    於警詢中皆供稱抗告人在「金皇冠視聽理容」擔任應召女郎
    與男客從事性交易為其主要論據。訊據抗告人固坦承在「金
    皇冠視聽理容」應徵擔任理容工作，並於九十六年五月十八
    日晚間於該店內為警查獲，惟堅詞否認有何意圖得利與人姦
    之行為，辯稱未曾從事色情交易等語。經查：
  (一)證人即「金皇冠視聽理容」現場管理人乙○○於本院結證稱
    抗告人係於九十六年五月十七日前往「金皇冠視聽理容」應
    徵美容師工作，經伊面談錄取後，於翌日（十八日）前來上
    班，「金皇冠視聽理容」美容師於店內僅提供理髮、按摩等
    理容服務，如有意願從事性交易，需自行帶客人前往外面承
    租之小套房進行性交易，不得在店內提供性服務，十八日當
    天來客不多，抗告人在店內三樓休息室等待客人召喚時即遭
    警臨檢查獲，自無可能與男客從事性交易等情明確（見本院
    卷第三三、三四頁），經核與抗告人辯稱伊於九十六年六月
    十七日前往「金皇冠視聽理容」應徵美容師錄取後，於翌日
    （十八日）該處上班隨即遭警查獲，自無可能與任何男客從
    事性交易等情相符，堪以採信。另證人乙○○雖於九十六年
    五月十九日警詢中供稱「金皇冠視聽理容」曾多次仲介抗告
    人與男客從事性交易，抗告人為代號二十六號小姐等語（見
    原審卷第八、十三、十四頁），惟證人乙○○於本院審理中
    結證稱伊並不清楚店內小姐真實姓名，僅知道小姐代號，抗
    告人臨檢前一天始前往「金皇冠視聽理容」應徵，且堅持僅
    從事剪髮、按摩等一般理容服務，並無代號，警察臨檢當天
    ，現場一片混亂，極有可能因此產生口誤等語明確（見本院
    卷第三三、三四頁），是證人乙○○於警詢中所為供述，是
    否真實可採，要非無疑，況證人乙○○於警詢中並未明確指
    認抗告人於何時何地與男客從事性交易，自不得以此而為不
    利抗告人之認定。
  (二)證人即「金皇冠視聽理容」會計丙○○雖於九十六年五月十
    九日警詢中供稱抗告人在「金皇冠視聽理容」擔任應召女郎
    等語（見原審卷第二三頁），惟查，證人丙○○於本院審理
    中結證稱「金皇冠視聽理容」店內服務小姐並非均有與男客
    從事性交易，伊對抗告人並無印象，蓋店裡服務小姐流動頻
    繁，伊不清楚小姐真實姓名，僅知道代號，警察臨檢當天抗
    告人與其他小姐一起從樓上下來，伊因而向警察表示抗告人
    係店內應召小姐，抗告人並非代號二十六號小姐，代號二十
    六號小姐於當天用餐時間前已先行離去，伊從未收過抗告人
    與男客從事性交易之費用等語明確（見本院卷第三六、三七
    頁），是認證人丙○○既對抗告人無任何印象，且從未收過
    抗告人與男客從事性交易之費用，自不能僅以證人丙○○於
    警詢中空泛指稱抗告人係店內應召小姐，而認定抗告人曾與
    男客從事性交易。
五、此外，復查無其他證據足認抗告人有違反社會秩序維護法第
    八十條第一項第一款之行為，原審裁定處罰抗告人拘留三日
    ，即有未當，抗告人請求撤銷，為有理由，爰撤銷原裁定，
    並另為不罰之諭知，以臻適法。
據上論斷，應依社會秩序維護法第五十八條、第三十一條第一項
、第四十五條第二項、第九十二條，刑事訴訟法第四百十三條，
裁定如主文。
中　　華　　民　　國　　96　　年　　8　　月　 　1   　日
　　　　　　　　        普通庭  審判長法　官　宋松璟
                                      法  官  孫萍萍
                                      法  官  李家慧
以上正本證明與原本無異。
如不服本裁定，應於送達後5日內，向本院提出抗告狀。
　　　　　　　　　　　　　　　　      書記官　楊文祥
中　　華　　民　　國　　96　　年　　8　　月  　15 　　日